臺灣高等法院民事裁定
110年度再抗字第3號
聲  請  人  姜榮昇  
上列聲請人與相對人顏俊新、江鳳婷間請求確認抵押權不存在等
事件，聲請人對於中華民國110年1月8日本院110年度抗字第21號
裁定，聲請再審，本院裁定如下：
      主  文
一、聲請駁回。
二、聲請費用由聲請人負擔。 
      理  由
一、聲請意旨略以：伊對民國110年1月8日本院110年度抗字第21
    號裁定（下稱系爭確定裁定）聲請再審。而伊領有臺北市松
    山區中低收入戶證明書，且請求相對人給付精神補償費新臺
    幣（下同）3,580萬元本息，系爭確定裁定命聲請人繳納抗
    告裁判費1,000元，應為未合法，而合於民事訴訟法第496條
    第1項第13款所定聲請再審之理由。爰聲請再審，請求廢棄
    系爭確定裁定。
二、按當事人發現未經斟酌之證物或得使用該證物者，得以聲請
    再審對於確定裁定聲明不服，但以如經斟酌可受較有利益之
    裁定者為限，此觀民事訴訟法第507條準用同法第496條第1
    項第13款規定即明。如該證物縱加斟酌，仍不足動搖原確定
    判決之基礎，即不得據為再審理由 (最高法院109年台上字
    第3055號民事判決參照) 。
三、次按民事訴訟法第109條之1規定，駁回訴訟救助聲請之裁定
    確定前，第一審法院不得以原告未繳納裁判費為由駁回其訴
    。惟上開規定於第二審程序不適用之。故當事人在第二審程
    序聲請訴訟救助，經第二審法院以裁定駁回其聲請者，第二
    審法院得不待該駁回之裁定確定，即以該當事人未繳納裁判
    費為由駁回其上訴（最高法院92年度台抗字第501號裁定裁
    判要旨參照）。
四、查聲請人主張系爭確定裁定有民事訴訟法第496條第1項第13
    款所定再審事由，係以其提出之臺北市松山區中低收入戶證
    明書影本為據。惟抗告人係對109年12月1日臺灣臺北地方法
    院109年度重訴字第555號裁定提起抗告，則依民事訴訟法第
    77條之18規定，應徵收抗告之裁判費1,000元，系爭確定裁
    定並敘明：抗告人雖聲請訴訟救助，惟業經本院以110年度
    聲字第13號裁定駁回，因而命抗告人限期繳納抗告之裁判費
    1,000元等語，且有110年1月7日本院110年度聲字第13號裁
    定可參。揆之前揭說明，系爭確定裁定命抗告人繳納抗告之
    裁判費，於法並無違誤。至聲請人提出之中低收入戶證明書
    ，應係其相關訴訟救助之聲請案件所應審酌之事項，與原確
    定裁定依法命其繳納抗告之裁判費無涉。是即使斟酌上開中
    低收入戶證明書，抗告人就命補繳抗告裁判費之系爭確定裁
    定，並無可受較有利益之裁定。本件再審聲請，不符民事訴
    訟法第496條第1項第13款所定事由。聲請人以上開理由對系
    爭確定裁定聲請再審，顯無再審理由，應予駁回。
五、據上論結，本件再審聲請為無理由，爰裁定如主文。
中　　華　　民　　國　　110 　年　　4 　　月　　28　　日
                    民事第六庭   
                        審判長法  官  陶亞琴
                              法  官  楊博欽
                              法  官  陳賢德
正本係照原本作成。
不得抗告。
中　　華　　民　　國　　110 　年　　4 　　月　　28　　日
 　　　　　　　　　　　    　 書記官  張佳樺